臺灣宜蘭地方法院刑事判決　　　　　　　100年度訴字第295號
公　訴　人　臺灣宜蘭地方法院檢察署檢察官
被　　　告　林憲安
指定辯護人　本院公設辯護人黃之中
上列被告因毒品危害防制條例案件，經檢察官提起公訴（100年
度毒偵字第379號），嗣於本院準備程序進行中，被告先就被訴
事實為有罪之陳述，經裁定進行簡式審判程序後，檢察官聲請改
依協商程序而為判決，本院判決如下：
    主      文
林憲安犯施用第一級毒品罪，處有期徒刑玖月，扣案之第一級毒
品海洛因壹包（驗餘後淨重零點壹肆零伍公克）沒收銷燬之。又
犯施用第二級毒品罪，處有期徒刑柒月。應執行有期徒刑壹年壹
月，扣案之第一級毒品海洛因壹包（驗餘後淨重零點壹肆零伍公
克）沒收銷燬之。
    事實及理由
一、犯罪事實：
    林憲安前因施用毒品案件，經裁定令入戒治處所施以強制戒
    治，已於民國92年6月13日保護管束期滿執行強制戒治完畢
    ，復於上開強制戒治執行完畢後五年內，因施用毒品案件，
    經本院以96年度訴字第115號判決判處有期徒刑一年、十月
    確定，經與他罪接續執行，於99年10月13日假釋出監（原假
    釋縮刑期滿日100年6月1日）。詎林憲安猶不知悔改，明知
    海洛因、甲基安非他命分別為毒品危害防制條例第2條第2項
    第1、2款所規定之第一、二級毒品，不得擅自施用，竟仍基
    於施用第一級毒品海洛因之犯意，於假釋期間內之100年4月
    16日凌晨5時許往前回溯26小時內某時，在宜蘭縣冬山鄉○
    ○路○段203巷1號住處內，以將第一級毒品海洛因摻入香菸
    內點火吸食其煙霧之方式，施用第一級毒品海洛因一次。另
    又基於施用第二級毒品甲基安非他命之犯意，於假釋期間內
    之100年4月16日凌晨5時許往前回溯96小時內某時，在宜蘭
    縣冬山鄉○○路○段203巷1號住處內，以將第二級毒品甲基
    安非他命放入玻璃吸食器內用火燒烤，再吸食其所生煙霧之
    方式，施用第二級毒品甲基安非他命一次。嗣於100年4月16
    日凌晨5時許，在宜蘭縣大同鄉台七甲線19公里處為警方攔
    檢查獲，並扣得第一級毒品海洛因一包（驗餘後淨重0.1405
    公克），並採集其尿液送驗後，其尿液檢驗結果呈現嗎啡、
    安非他命、甲基安非他陽性反應，始查知上情。
二、證據：
（一）被告林憲安於本院準備程序訊問時之自白。
（二）尿液採驗作業管制紀錄、慈濟大學濫用藥物檢驗中心檢驗
      總表各一件。
（三）宜蘭縣政府警察局扣押筆錄、扣押物品目錄表各一件及蒐
      證相片四張。
（四）扣案之第一級毒品海洛因一包（驗餘後淨重0.1405公克）
      及交通部民用航空局航空醫務中心100年5月3日航藥鑑字
      第1002473號毒品鑑定書一件。
（五）全國施用毒品案件紀錄表、臺灣高等法院被告前案紀錄表
      各一件。
三、本件經檢察官與被告林憲安於審判外達成協商之合意，且被
    告已認罪，其合意內容為：就施用第一級毒品罪部分，被告
    願受「有期徒刑九月，扣案之第一級毒品海洛因一包（驗餘
    後淨重0.1405公克）沒收銷燬之」之刑。就施用第二級毒品
    罪部分，被告願受「有期徒刑七月」之刑。二罪合併應執行
    「有期徒刑一年一月，扣案之第一級毒品海洛因一包（驗餘
    後淨重0.1405公克）沒收銷燬之」之刑。經查，上開協商合
    意並無刑事訴訟法第455條之4第1項所列情形之一，檢察官
    聲請改依協商程序而為判決，本院爰不經言詞辯論，於協商
    合意範圍內為協商判決，合予敘明。
四、應適用之法條：刑事訴訟法第273條之1第1項、第455條之4
    第2項，毒品危害防制條例第10條第1項、第2項、第18條第1
    項前段，刑法第11條前段、第51條第5款。
五、本判決除有刑事訴訟法第455條之4第1項第1款、第2款、第4
    款、第6款、第7款所定情形之一，或違反同條第2項規定者
    外，檢察官與被告均不得上訴。
六、如有前項得上訴之情形，得自收受判決送達之日起10日內，
    向本院提出上訴書狀，上訴於第二審法院。
中    華    民    國    100    年    8     月    9     日
                  刑事第二庭法  官  劉家祥
以上正本證明與原本無異。
如不服本判決應於收受送達後十日內向本院提出上訴書狀，並應
敘述具體理由；其未敘述上述理由者，應於上訴期間屆滿後二十
日內向本院補提理由書(均須按他造當事人之人數附繕本)「切勿
逕送上級法院」。
                            書記官  葉書毓
中    華    民    國    100    年    8     月    9     日
附錄本案論罪科刑法條全文：
毒品危害防制條例第10條
施用第一級毒品者，處6月以上5年以下有期徒刑。
施用第二級毒品者，處3年以下有期徒刑。
刑事訴訟法第455條之4（不得為協商判決之情形）
有下列情形之一者，法院不得為協商判決：
一、有前條第2項之撤銷合意或撤回協商聲請者。
二、被告協商之意思非出於自由意志者。
三、協商之合意顯有不當或顯失公平者。
四、被告所犯之罪非第455條之2第1項所定得以聲請協商判決者
    。
五、法院認定之事實顯與協商合意之事實不符者。
六、被告有其他較重之裁判上一罪之犯罪事實者。
七、法院認應諭知免刑或免訴、不受理者。
除有前項所定情形之一者外，法院應不經言詞辯論，於協商合意
範圍內為判決。法院為協商判決所科之刑，以宣告緩刑、2年以
下有期徒刑、拘役或罰金為限。
當事人如有第455條之2第1項第2款至第4款之合意，法院應記載
於筆錄或判決書內。
法院依協商範圍為判決時，第455條之2第1項第3款、第4款並得
為民事強制執行名義。